Inventaris van de archieven van de Nederlandse Ambassade, Consulaten, Caribische Commissie en Handelscommissariaten in de Verenigde Staten, (1889) 1945-1984 (1989)
Nationaal Archief, Den Haag
- AMBASSADE VERENIGDE STATEN TE WASHINGTON, I.
  - Geheim archief, B.
    - Staatkunde, landsverdediging, internationale organisaties, 9
      - Landsverdediging, 9.2
        - Stukken betreffende het verlenen van Amerikaanse hulp aan Nederland bij de bouw van nucleaire duikboten., 1965 - 1969; 484; 1 omslag
        - Stukken betreffende het uitlenen van Amerikaanse duikboten aan Nederland., 1965 - 1973; 485; 1 omslag
        - Stukken betreffende de onderhandelingen over de vervanging van de Starfighter voor de Nederlandse luchtmacht., 1965 - 1984; 486-488; 2 pakken en 1 omslag
          - 1965-1974, 486; pak
          - 1975, 487; pak
          - 1976-1984, 488
        - Stukken betreffende de regeling voor de toelating van militaire vliegtuigen van landen aangesloten bij de Noord-Atlantische Verdragsorganisatie (NAVO) binnen Nederlands rechtsgebied., 1966 - 1974; 489; 1 omslag
          Oude code: XX 921.223
        - Stukken betreffende de besprekingen tussen de Verenigde Staten en de Sovjet-Unie in de Strategic Arms Limitation Talks (SALT) inzake de beperking van strategische en nucleaire wapens en de totstandkoming van de Strategic Arms Reduction Treaty (START)., 1968 - 1984; 490-499; 9 pakken en 1 omslag
          - SALT 1. 1968 - 1971, 490-491
            - 1968-1969, 490
              Oude code: XX 921.353.230
            - 1970-1971, 491
          - SALT 2. 1972 - 1984, 492-499
            - 1972-1974, 492
            - 1976-1977, 493
            - 1978, 494; omslag
            - 1979-1980, 495
            - 1981 - 1982 mei, 496
            - 1982 juni - 1983 mrt., 497
            - 1983 apr. - juni, 498
            - 1983 juli - 1984, 499
        - Stukken betreffende de Line of Communications Agreement tussen Nederland en de Verenigde Staten., 1971; 500; 1 omslag
        - Stukken betreffende de Lockheed affaire inzake het onderzoek naar het aannemen van steekpenningen van prins Bernhard., 1975 - 1980; 501-511; 7 pakken, 1 omslag en 1 stuk
          - Omkoopschandalen bij vliegtuigbouwer Northrop. 1975 - 1976, 501-502
            - Berichtgeving en kamervragen. 1975 - 1976, 501
              Openbaarheid beperkt tot 1 januari 2052
            - Documenten. 1976, 502
          - Onderzoek naar de vermeende Lockheed-betalingen aan prins Bernhard. 1975 - 1976, 503
            Zie inv.nr. 991 voor de geluidsband.
          - Geluidsband behorende bij inventarisnummer 503, 991
          - Persartikelen en commentaren. 1975 - 1976, 504-505
            - 1975, 504
            - 1976, 505
          - Hearings en getuigenverklaringen bij de Church Committee. 1976, 506
          - Rapport van de Commissie van Drie. 1976, 507; stuk
          - Onderzoek in de ambassadearchieven. 1976 - 1977, 508
          - Juridische en constitutionele aspecten, inschakeling van advocatenkantoor Clifford, Warnke, Glass, McIlwain & Finney in Washington en de overeenkomst tussen Nederland en de Verenigde Staten inzake de procedures van wederzijdse bijstand. 1976 - 1980, 509-511
            - 1976 feb. - juli, 509
            - 1976 aug. - dec., 510
            - 1977-1980, 511; omslag
        - Stukken betreffende de Nederlandse betrokkenheid bij de Vietnamese spionagezaak Humphrey-Truong., 1978; 512; 1 omslag
          Oude code: XX 921.0
        - Stukken betreffende de defensieleveranties door het Nederlandse concern AKZO aan de Verenigde Staten en het weren van aramidevezels van AKZO voor de Amerikaanse markt., 1984; 513; 1 omslag
      - Internationale organisaties, 9.3
        - Stukken betreffende de aangelegenheden van de Verenigde Naties (VN)., 1947 - 1984; 514-523; 5 pakken en 5 omslagen
          - International Civil Aviation Organization. 1947 - 1954, 514; pak
            Oude code: XX 995
          - Vergaderingen van de VN-commissie ter voorbereiding van verkiezingen in geheel Duitsland. 1952, 515
          - United Nations Commission for the Unification and Rehabilitation of Korea (UNCURC). 1965 - 1974, 516-519
            - 1965-1967, 516
            - 1968-1970, 517; pak
            - 1971-1972, 518; pak
            - 1973-1974, 519; pak
          - Totstandkoming en ratificatie van internationale verdragen. 1968 - 1974, 520-522
            - Non-proliferatieverdrag inzake de verspreiding van kernwapens van 12 juni 1968. 1968 - 1974, 520; pak
              Oude code: XX 921.353.253
            - Verdrag inzake de demilitarisering van de zeebodem van 11 februari 1971. 1971 - 1974, 521
              Oude code: XX 921.353.255
            - Verdrag inzake de uitbanning van biologische en toxinewapens van 10 april 1972. 1971 - 1974, 522
              Oude code: XX 921.353.256
          - Permanente vertegenwoordiging van Suriname en de Nederlandse Antillen bij de Organisatie van Amerikaanse Staten (OAS). 1970 - 1984, 523
            Oude code: XX 999.12
        - Stukken betreffende de toekomst van het International Trading System (ITS)., 1951 - 1952; 524; 1 omslag
          Oude code: XX 997
        - Stukken betreffende de aangelegenheden van de Noord-Atlantische Verdragsorganisatie (NAVO)., 1952 - 1974; 525-533; 1 pak en 8 omslagen
          - Besprekingen over het Balkanpact. 1952 - 1954, 525
            Oude code: XX 921.31
          - NAVO-verdrag van 3 augustus 1959 inzake de rechtspositie van de in Duitsland gestationeerde krijgsmachten. 1959 - 1974, 526
            Oude code: XX 999.1
          - NAVO-verdrag van 19 juni 1951 inzake de status van de NAVO-strijdkrachten (NATO Status of Forces Treaty). 1962 - 1970, 527
          - NAVO-overeenkomsten inzake de uitwisseling van informatie. 1964 - 1974, 528-529
            - Atoomgegevens. 1964 - 1965, 528
              Oude code: XX 921.350
            - Technische gegevens voor defensiedoeleinden. 1971 - 1974, 529
              Oude code: XX 921.16
          - Houding van Frankrijk jegens de NAVO. 1965 - 1973, 530-531
            - 1965 - 1966 juni, 530
              Oude code: XX999.0
            - 1966 juli - 1973, 531
          - Anti-raketverdedigingssysteem van de NAVO (Anti Ballistic Missile Systems (ABM)). 1965 - 1974, 532; pak
          - Verzenden van NAVO-cryptomateriaal. 1966 - 1972, 533
            Oude code: XX 152.33
- CONSULAAT-GENERAAL CHICAGO, II.
  - Algemeen, 0
    - Agenda's van ingekomen en uitgegane stukken., 1957 - 1974; 534-556; 23 delen
      - 1957 okt. 24 - 1958 aug. 07 (t/m agendanr. 2373), 534
        Oude code: B
      - 1958 aug. 07 - 1959 apr. 24, 535
      - 1959 apr. 25 - 1960 feb. 05 (t/m agendanr. 485), 536
      - 1960 feb. 05 - okt. 06 (t/m agendanr. 3731), 537
      - 1960 okt. 06 - 1961 juni 29 (t/m agendanr. 2274), 538
      - 1961 juni 29 - 1962 feb. 14 (t/m agendanr. 752), 539
      - 1962 feb. 14 - okt. 01 (t/m agendanr. 3969), 540
      - 1962 okt. 01 - 1963 mei 14 (t/m agendanr. 2066), 541
      - 1963 mei 14 - 1964 jan. 31 (t/m agendanr. 448), 542
      - 1964 jan. 31 - sep. 24 (t/m agendanr. 3651), 543
      - 1964 sep. 24 - 1965 juni 02 (t/m agendanr. 2026), 544
        Oude code: C
      - 1965 juni 02 - 1966 feb. 28 (t/m agendanr. 751), 545
      - 1966 feb. 28 - dec. 23 (t/m agendanr. 3966), 546
      - 1966 dec. 23 - 1967 okt. 03 (t/m agendanr. 3151), 547
      - 1967 okt. 03 - 1968 juli 22 (t/m agendanr. 2445), 548
      - 1968 juli 22 - 1969 mei 09 (t/m agendanr. 1601), 549
      - 1969 mei 09 - 1970 mrt. 13 (t/m agendanr. 860), 550
      - 1970 mrt. 13 - dec. 17 (t/m agendanr. 4075), 551
      - 1970 dec. 17 - 1971 juli 30 (t/m agendanr. 3070), 552
      - 1971 juli 30 - 1972 mei 17, 553
      - 1972 mei 18 - 1973 mrt. 26 (t/m agendanr. 1072), 554
      - 1973 mrt. 26 - 1974 feb. 04 (t/m agendanr. 416), 555
      - 1974 feb. 04 - okt. 09, 556
    - Dossierinventarissen van het archief van het Nederlands Consulaat-Generaal te Chicago., 1960 - 1985; 557-560; 1 omslag en 3 stukken
      - Algemeen. 1960 - 1975, 557-559
        - Periode 1929 - 1962. 1960 - 1963, 557; omslag
        - Periode 1955 - 1964, [1965], 558
        - Periode 1965 - 1974, [1975], 559
      - Nalatenschappen over de periode 1928 - 1974. 1985, 560
  - Organisatie, 1
    - Stukken betreffende de organisatie van het Nederlands Consulaat-Generaal te Chicago en de posten in het ambtsgebied., 1940 - 1975; 561-577; 17 omslagen
      - Chicago. 1956 - 1974, 561-567
        - Algemeen. 1965 - 1974, 561
          Oude code: C 103
        - Samenvoegen van de kantoren van het consulaat-generaal en het Handelscommissariaat te Chicago. 1956 - 1962, 562
          Oude code: B 103
        - Postrapporten over de jaren 1955, 1963, 1968, 1970 en 1973. 1956 - 1974, 563
        - Huisvestingsaangelegenheden. 1960 - 1974, 564-565
          - 1960, 564
            Oude code: B 111
          - 1968-1974, 565
            Oude code: C 111 + 113
        - Inspectie door de inspecteur buitenlandse dienst. 1970 - 1971, 566
        - Begrotingen voor de jaren 1971 - 1975. 1970 - 1974, 567
          Oude code: C 161.2
      - Cincinnati. 1957 - 1958, 568
      - Cleveland. 1953 - 1968, 569
      - Detroit. 1951 - 1970, 570
      - Grand Rapids. 1953 - 1974, 571
      - Indianapolis. 1964, 572
      - Kansas City. 1952 - 1968, 573
      - Midland. 1967, 574
      - Milwaukee. 1940 - 1958, 575
      - Orange City. 1953 - 1975, 576
      - St. Louis. 1950 - 1962, 577
  - Protocol, 2
    - Stukken betreffende aangelegenheden met betrekking tot het Nederlands Koninklijk Huis., 1964 - 1972; 578-580; 3 omslagen
      - Algemeen. 1965 - 1969, 578
        Oude code: C 270
        Rubricering: C
        Openbaarheid beperkt tot 1 januari 2045
      - Bezoeken van leden van het Koninklijk Huis aan de Verenigde Staten. 1964 - 1972, 579-580
        - Prins Bernhard. 1964 - 1965, 579
        - Prinses Margriet. 1972, 580
          Openbaarheid beperkt tot 1 januari 2044
  - Juridische aangelegenheden, 3
    - Stukken betreffende het behandelen van nalatenschappen van Nederlanders., 1928 - 1969; 581-591; 11 pakken
      - B - Bo. 1936 - 1969, 581
        Oude code: D
      - Br - C. 1939 - 1954, 582
      - D - Gre. 1937 - 1954, 583
      - Gro - Hei. 1937 - 1954, 584
      - Hek - Ja. 1940 - 1950, 585
      - Jo - Ken. 1939 - 1949, 586
      - Ker - Ko. 1937 - 1960, 587
      - L - M. 1928 - 1964, 588
      - O - R. 1929 - 1951, 589
      - S - Sp. 1936 - 1950, 590
      - Sy - W. 1941 - 1949, 591
    - Stukken betreffende de regelingen en overeenkomsten inzake de behandeling van oorlogsschadeclaims., 1953 - 1969; 592-593; 2 omslagen
      - Schadeloosstelling wegens nazivervolging. 1953 - 1963, 592
        Oude code: B 313.2.211
      - Schadevergoeding voor de nationalisatie van Nederlandse eigendommen in Indonesië. 1957 - 1969, 593
    - Stukken betreffende het Consulair Verdrag tussen Nederland en de Verenigde Staten., 1956 - 1962; 594; 1 omslag
      Oude code: B 312
  - Verkeer en vervoer, 5
    - Stukken betreffende luchtvaartaangelegenheden van de Verenigde Staten., 1968 - 1974; 595-597; 1 pak en 2 omslagen
      - Landingsrechten van de Koninklijke Luchtvaartmaatschappij (KLM) in Chicago. 1968 - 1970, 595-596
        - 1968 - 1970 apr., 595
          Oude code: C 554.0
        - 1970 mei - sep., 596; pak
      - Luchtvaartonderhandelingen tussen Nederland en de Verenigde Staten. 1973 - 1974, 597
        Oude code: C 554
  - Binnenlandse staatkunde, 9
    - Stukken betreffende de binnenlandse politieke ontwikkelingen in de Verenigde Staten., 1965 - 1967; 598; 1 pak
      Oude code: C 913.41
    - Stukken betreffende verslagen van de dienstreizen van de Nederlandse ambassadeur aan de steden in het ressort van het Consulaat-Generaal te Chicago., 1959 - 1970; 599-600; 2 omslagen
      - 1959-1963, 599
        Oude code: B 101
      - 1966-1970, 600
        Oude code: C 101
- VICE-CONSULAAT DENVER, III.
  - Algemeen, 0
    - Agenda van ingekomen en uitgegane stukken., 1940 - 1959; 601; 1 omslag
      Oude code: E
    - Dossierinventaris van het archief van het Nederlands Vice-Consulaat te Denver over de periode 1940 - 1964., [1965]; 602; 1 stuk
  - Organisatie, 1
    - Stukken betreffende de aanstelling van consuls en diverse organisatorische aangelegenheden., 1915 - 1964; 603; 1 pak
    - Stukken betreffende het archiefbeheer., 1940 - 1957; 604; 1 omslag
  - Juridische aangelegenheden, 3
    - Stukken betreffende de Nederlandse deviezenregeling van mei 1940., 1940 - 1957; 605; 1 omslag
    - Stukken betreffende de Nederlandse regeling met betrekking tot de overmaking van gelden aan Nederlandse emigranten., 1943 - 1954; 606; 1 omslag
    - Stukken betreffende de richtlijnen inzake de registratie van schadeclaims van Indische oorlogsslachtoffers als gevolg van de Japanse bezetting en de schadevergoeding voor de nationalisatie van Nederlandse eigendommen in Indonesië., 1956 - 1963; 607; 1 omslag
  - Aangelegenheden van openbare orde, 4
    - Stukken betreffende de legalisaties in verband met de transfer van pensioenen ten behoeve van Nederlandse immigranten in de Verenigde Staten., 1942 - 1957; 608; 1 omslag
    - Stukken betreffende de Nederlandse instructies inzake kanselarijrechten., 1943 - 1964; 609; 1 omslag
    - Stukken betreffende de Nederlandse paspoort- en visuminstructies., 1944 - 1949; 610; 1 omslag
  - Verkeer en vervoer, 5
    - Stukken betreffende de aan- en afmonstering op Nederlandse schepen in havens in de Verenigde Staten., 1940 - 1966; 611; 1 omslag
  - Economie, 6
    - Stukken betreffende de handelsbetrekkingen van de Verenigde Staten met Nederland., 1951 - 1954; 612; 1 omslag
  - Sociale aangelegenheden, 7
    - Stukken betreffende de hulp van Nederlandse immigranten in de Verenigde Staten aan Nederland tijdens de Tweede Wereldoorlog., 1940 - 1946; 613; 1 omslag
- VICE-CONSULAAT GALVESTON, IV.
  - Algemeen, 0
    - Dossierinventaris van het archief van het Nederlands Vice-Consulaat te Galveston over de periode 1955 - 1970., 1974; 614; 1 omslag
      Oude code: F
  - Organisatie, 1
    - Stukken betreffende de oprichting en opheffing van het Nederlands Vice-Consulaat te Galveston en de benoeming en het ontslag van vice-consul O.D. Barker., 1955 - 1970; 615; 1 omslag
- CONSULAAT-GENERAAL HOUSTON, V.
  - Algemeen, 0
    - Dossierinventarissen van het archief van het Nederlands Consulaat, later Consulaat-Generaal te Houston over de periode 1955 - 1974., 1985; 616-617; 2 stukken
      - Periode 1955 - 1964. 1985, 616
        Oude code: G
      - Periode 1965 - 1974. 1985, 617
        Oude code: H
  - Organisatie, 1
    - Stukken betreffende de organisatie van de posten in het ambtsgebied van het Nederlands Consulaat, later Consulaat-Generaal te Houston., 1965 - 1974; 618-620; 3 omslagen
      - Jacksonville. 1965 - 1974, 618
        Oude code: H 101
      - New Orleans. 1965, 619
      - Savannah. 1967 - 1974, 620
  - Protocol, 2
    - Stukken betreffende de verheffing van het Nederlands Consulaat te Houston tot een consulaat-generaal en de benoemingen van consul-generaal J.P. Engels, vice-consul J.L.H Bezems en vice-consul B.W.H. Kleijn Molecamp., 1960 - 1964; 621; 1 omslag
      Oude code: H 281.11
  - Juridische aangelegenheden, 3
    - Stukken betreffende het behandelen van schadeclaims met betrekking tot de Tweede Wereldoorlog., 1954 - 1974; 622-626; 1 pak en 4 omslagen
      - Schadeclaims van Nederlandse oorlogsslachtoffers uit Indonesië en Nieuw-Guinea als gevolg van de Japanse bezetting. 1954 - 1962, 622-623
        - Richtlijnen van de afdeling Rehabilitatie Indische Oorlogsslachtoffers van het Nederlandse Ministerie van Buitenlandse Zaken. 1954 - 1958, 622
          Oude code: G 313.211
        - Nederlandse ex-krijgsgevangenen van Japan. 1961 - 1962, 623
      - Schadeclaims van Nederlandse oorlogsslachtoffers van de Duitse nazivervolgingen. 1956 - 1964, 624-625
        - Schadeclaims van personen. 1956 - 1964, 624
          Oude code: G 313.213
        - Regelingen en overeenkomsten betreffende oorlogsschade. 1958 - 1964, 625
      - Uitvoering van de Rijksgroepregeling Vervolgingssslachtoffers 1940 - 1945 en de Wet Uitkeringen Vervolgingsslachtoffers. 1967 - 1974, 626; pak
        Oude code: H 313.213
    - Stukken betreffende het Consulair Verdrag Verenigde Staten - Nederland., 1961; 627; 1 omslag
      Oude code: G 312
    - Stukken betreffende de schadevergoeding voor de nationalisatie van Nederlandse eigendommen in Indonesië., 1963 - 1964; 628; 1 omslag
      Oude code: G 313.212
- CONSULAAT-GENERAAL LOS ANGELES, VI.
  - Algemeen, 0
    - Agenda's van ingekomen en uitgegane stukken., 1955 - 1974; 629-657; 29 delen
      - 1955, 629
        Oude code: I
      - 1956, 630
      - 1957 jan. - okt., 631
      - 1957 nov. - 1958 juli 28 (t/m agendanr. 2489), 632
      - 1958 juli 28 - 1959 apr. 17, 633
      - 1959 apr. 18 - dec. 22 (t/m agendanr. 4296), 634
      - 1959 dec. 22 - 1960 juli 07 (t/m agendanr. 3084), 635
      - 1960 juli 07 - 1961 jan. 07 (t/m agendanr. 112), 636
      - 1961 jan. 07 - juli 12 (t/m agendanr. 3288), 637
      - 1961 juli 12 - 1962 feb. 06 (t/m agendanr. 610, 638
      - 1962 feb. 06 - aug. 24 (t/m agendanr. 3778), 639
      - 1962 aug. 24 - 1963 mrt. 15 (t/m agendanr. 1266), 640
      - 1963 mrt. 15 - okt. 21 (t/m agendanr. 4659), 641
      - 1963 okt. 21 - 1964 mei 18 (t/m agendanr. 2274), 642
      - 1964 mei 18 - nov., 643
      - 1964 dec. - 1965 mei 26 (t/m agendanr. 2878), 644
        Oude code: J
      - 1965 mei 26 - 1966 jan. 26 (t/m agendanr. 480), 645
      - 1966 jan. 26 - juli 12 (t/m agendanr. 3684), 646
      - 1966 juli 12 - 1967 jan., 647
      - 1967 feb. - juli 17 (t/m agendanr. 3763), 648
      - 1967 juli 17 - 1968 feb. 26 (t/m agendanr. 769), 649
      - 1968 feb. 26 - okt. 30 (t/m agendanr. 4080), 650
      - 1968 okt. 30 - 1969 juli 08, 651
      - 1969 juli 09 - 1970 mrt. 02 (t/m agendanr. 1056), 652
      - 1970 mrt. 02 - okt. 19 (t/m agendanr. 4276), 653
      - 1970 okt. 19 - 1971, 654
      - 1972, 655
      - 1973, 656
      - 1974, 657
    - Dossierinventarissen van het archief van het Nederlands Consulaat, later Consulaat-Generaal te Los Angeles over de periode 1955 - 1974., 1972 - [1975]; 658-659; 2 stukken
      - Periode 1955 - 1964. 1972, 658
      - Periode 1965 - 1974, [1975], 659
  - Organisatie, 1
    - Stukken betreffende het opstellen van rapporten met algemene en praktische gegevens over de Verenigde Staten voor nieuwe medewerkers op een Nederlandse diplomatieke post (postrapporten)., 1951 - 1974; 660; 1 omslag
      Oude code: J 10
    - Stukken betreffende het bezoek van de Nederlandse consul-generaal te Los Angeles, W. van Tets, aan het Nederlands Vice-Consulaat te Denver., 1956; 661; 1 omslag
      Oude code: I 132.4
    - Stukken betreffende de organisatie van het Nederlands Consulaat, later Consulaat-Generaal te Los Angeles en de posten in het ambtsgebied., 1961 - 1974; 662-664; 3 omslagen
      - Consulaat-Generaal te Los Angeles. 1961 - 1972, 662-663
        - Verheffing van het consulaat tot een consulaat-generaal op 1 oktober 1961. 1961 - 1963, 662
          Oude code: I 102
        - Inspectie door de inspecteur buitenlandse dienst. 1971 - 1972, 663
          Oude code: J 101
      - Oprichten en opheffen van vice-consulaten. 1968 - 1974, 664
  - Protocol, 2
    - Stukken betreffende de aangelegenheden met betrekking tot het Nederlands Koninklijk Huis., 1957 - 1975; 665-669; 5 omslagen
      - Bezoek van prins Bernhard aan Zuid-Californië. 1957, 665
      - Overlijden van koningin Wilhelmina. 1962, 666
        Oude code: I 271.3
      - Huwelijken van de prinsessen Beatrix, Margriet en Christina. 1965 - 1975, 667
        Oude code: J 271.2
      - Geboorten en verjaardagen van diverse leden van het Koninklijk Huis. 1967 - 1975, 668
        Oude code: J 271.1
      - Zilveren regeringsjubileum van koningin Juliana. 1973 - 1974, 669
        Oude code: J 271.6
    - Stukken betreffende de moord op Turkse consulaire functionarissen in Los Angeles., 1973; 670; 1 omslag
      Oude code: J 281.17
  - Juridische aangelegenheden, 3
    - Stukken betreffende het bemiddelen bij de aanvraag van schadevergoedingen met betrekking tot de Tweede Wereldoorlog., 1958 - 1975; 671-676; 2 pakken en 4 omslagen
      - Algemeen. 1965 - 1974, 671
        Oude code: J 313.21
      - Duitse schadevergoedingen aan Nederlandse slachtoffers van de nazivervolgingen. 1958 - 1964, 672; pak
        Oude code: I 313.211
        Openbaarheid beperkt tot 1 januari 2040
      - Rehabilitatie van Indische oorlogsslachtoffers als gevolg van de Japanse bezetting en schadevergoeding voor de nationalisatie van Nederlandse eigendommen in Indonesië. 1963 - 1970, 673
        Oude code: J 613.02
      - Uitvoering van de Rijksgroepregeling Vervolgingssslachtoffers 1940 - 1945 en de Wet Uitkeringen Vervolgingsslachtoffers. 1971 - 1975, 674-675
        - 1971-1972, 674
          Oude code: J 313.213 + 313.23
        - 1973-1975, 675; pak
          Oude code: J 313.213
      - Activiteiten van het Comité Ex-Nederlandse Vervolgden uit de Bezettingstijd en het Auschwitz Comité te Los Angeles. 1973 - 1974, 676
  - Verkeer en vervoer, 5
    - Stukken betreffende de belangen van de Koninklijke Luchtvaartmaatschappij (KLM) inzake de burgerluchtvaart op de westkust van de Verenigde Staten., 1956 - 1974; 677-679; 3 omslagen
      - 1956-1957, 677
      - 1959-1960, 678
        Oude code: I 554
      - 1966-1974, 679
        Oude code: J 554.6
    - Stukken betreffende de Nederlandse scheepvaart op Los Angeles., 1960; 680; 1 omslag
      Oude code: I 553.161
  - Economie, 6
    - Stukken betreffende de distributie van melk in Zuid-Californië., 1965 - 1973; 681; 1 omslag
      Oude code: J 614.3
    - Stukken betreffende de industriële ontwikkelingen in de Verenigde Staten., 1967 - 1974; 682-683; 1 pak en 1 omslag
      - Energiebehoeften en -problemen in verband met olie en aardgas. 1967 - 1974, 682; pak
        Oude code: J 614.51
      - Bouw en verkoop van gevechtsvliegtuigen van de firma's Northrop en Lockheed. 1968 - 1974, 683
    - Stukken betreffende de markt voor Nederlandse producten in Californië., 1967 - 1974; 684-685; 2 omslagen
      - Import in Zuid-Californische havens. 1967 - 1974, 684
        Oude code: J 613.210.0
      - Rapporten aan de Nederlandse Economische Voorlichtingsdienst. 1974, 685
    - Stukken betreffende de activiteiten ter bevordering van de Nederlandse handel., 1970 - 1974; 686-687; 2 omslagen
      - 1970-1971, 686
        Oude code: J 613.212.3
      - 1974, 687
        Oude code: J 613.212.0
    - Stukken betreffende de belastingwetgeving van Californië., 1973 - 1974; 688; 1 omslag
      Oude code: J 612.20
  - Sociale aangelegenheden, 7
    - Stukken betreffende de plannen voor het bouwen van een dorp voor Nederlandse gepensioneerde emigranten in Zuid-Californië., 1970 - 1974; 689; 1 omslag
      Oude code: J 723
  - Staatkunde, 9
    - Stukken betreffende de publieke opinie in de Verenigde Staten over de oorlog in Vietnam., 1965 - 1973; 690; 1 omslag
      Oude code: J 911.0
    - Stukken betreffende diverse verkiezingen in de Verenigde Staten., 1967 - 1974; 691-693; 3 omslagen
      - Burgemeestersverkiezingen van Los Angeles. 1967 - 1974, 691
        Oude code: J 911.20
      - Verkiezingen voor de staat Californië. 1970 - 1972, 692
        Oude code: J 911.32
      - Presidentsverkiezingen in de Verenigde Staten. 1972 - 1974, 693
- CONSULAAT-GENERAAL NEW ORLEANS, VII.
  - Algemeen, 0
    - Agenda's van ingekomen en uitgegane stukken., 1956 - 1961; 694-696; 2 delen en 1 omslag
      - Nederlands Consulaat-Generaal te New Orleans. 1956 - 1960, 694-695
        - 1956 - 1958 okt. 02, 694
          Oude code: L
        - 1958 okt. 03 - 1960, 695
      - Nederlands honorair Consulaat te Houston. 1959 - 1961, 696; omslag
        Oude code: K